臺灣士林地方法院刑事裁定　　　　　　100年度撤緩字第144號
聲　請　人　臺灣士林地方法院檢察署檢察官　　　　　　　.
受　刑　人　章議中
上列聲請人因受刑人犯公共危險等案件（99年度審交訴字第86號
），聲請撤銷緩刑之宣告（100 年度執聲字第1231號），本院裁
定如下：
    主  文
章議中之緩刑宣告撤銷。
    理  由
一、按緩刑宣告得斟酌情形，命犯罪行為人向被害人支付相當數
    額之財產或非財產上之損害賠償；受緩刑之宣告而違反第74
    條第1 項第1 款至第8 款所定負擔情節重大者，足認原宣告
    之緩刑難收其預期效果，而有執行刑罰之必要者，得撤銷其
    宣告，刑法第74條第2 項第3 款、第75條之1 第1 項第4 款
    定有明文。
二、聲請意旨略以：查受刑人因犯公共危險等案件，經臺灣桃園
    地方法院於民國99年8 月31日以99年度審交訴字第86號（桃
    園地檢98年偵緝字第1777號）判決處應執行有期徒刑6 月，
    緩刑2 年，並應向被害人楊學仁新臺幣6 萬元，履行方式：
    於99年9 月20日起至100 年8 月20日止，按月於每月20日給
    付新臺幣5000元，直至全部清償完畢為止，惟受刑人未依緩
    刑宣告所附條件履行，其違反所負擔情節重大，足認原宣告
    之緩刑難收其預期效果。核該受刑人所為，已合於刑法第75
    條之1 第1 項第4 款所定撤銷緩刑宣告之原因，爰依刑事訴
    訟法第476 條規定聲請撤銷等語。
三、按違反第74條第2 項第1 款至第8 款所定負擔情節重大者，
    於緩刑附條件應由被告履行之情形，雖非謂被告一不履行即
    當然應撤銷緩刑，惟倘被告係因公共危險等犯罪當庭承諾賠
    償被害人損失，並經法院以之內容為緩刑之條件，於被害人
    之立場，當以被告履行緩刑條件為最主要之目的，且被害人
    若無法依緩刑條件受清償，而被告仍得受緩刑之利益，顯不
    符合一般社會大眾之法律情感，而得認係違反緩刑所定負擔
    情節重大。查受刑人即被告章議中因犯公共危險等案件，經
    本院於99年8 月31日以99年度審交訴字第86號判決處有期徒
    刑6 月，緩刑2 年，並應給付被害人楊學仁新臺幣6 萬元，
    履行方式為於99年9 月20日起至100 年8 月20日止，按月於
    每月20日給付新臺幣5000元，直至全部清償完畢為止，於99
    年8 月31日確定在案，此有該案判決書1 份及臺灣高等法院
    被告前案紀錄表在卷可稽。惟受刑人章議中於緩刑期間，未
    依原審確定判決履行負擔等情，業經被害人楊學仁於臺灣桃
    園地方法院檢察署執行科訊問筆錄中陳明，並表達希望撤銷
    被告章議中緩刑之意旨，並再次具狀陳明無訛（見本院卷第
    17、20頁），且受刑人章議中於100 年12月12日本院訊問筆
    錄中亦自承迄今未賠償楊學仁，亦不知何時能賠償等語明確
    （見本院卷第33至33頁背面），故受刑人迄今未給付被害人
    楊學仁共6 萬元之損害賠償，足認受刑人並未依上開判決內
    容履行支付財產上之損害；再者，本案受刑人章議中不慎撞
    及楊學仁，至楊學仁人車倒地，受有右手橈骨骨折之傷害，
    詎章議中於肇事後，非但未停留在車禍現場等候員警前來處
    理或給予傷者適當之救護，反基於肇事逃逸之犯意，駕車逃
    逸（見本院卷第3 至3 背頁），造成被害人重大損害，受刑
    人章議中於該案審理時，既經衡酌其自身之經濟狀況及日後
    清償能力後，認為可依調解條件履行，而被害人楊學仁亦信
    其能持續依約履行之誠信，始同意與其調解並願予其自新機
    會，則經法院為緩刑宣告後，受刑人章議中卻以嗣後經濟能
    力不足，而不依調解條件履行，自非適當；雖受刑人章議中
    於100 年12月12日本院訊問筆錄中表示清償前揭款項之意願
    ，辯稱伊係因受傷之後無法工作，伊手自去年9 月就斷掉了
    ，還有併發胃潰瘍、氣胸。伊也有附上證明給桃園地檢署。
    目前伊無工作，但診斷證明書伊已經先寄給法院了。現在完
    全無法賠償楊學仁，但伊會儘量。從判決到現在有跟楊學仁
    聯繫，伊跟他聯絡過兩次，他人在大陸也沒有手機，都是他
    老婆接電話。他說慢一點沒有關係，他知道伊生病云云（見
    本院卷第33至33背頁），惟經本院調閱臺灣桃園地方法院檢
    察署99年度執緩字第414 號卷宗，遍查全卷並無受刑人章議
    中所指稱可證明其去年9 月手因受傷而斷掉之診斷證明書，
    再查，經本院多次聯繫被害人之配偶鄭美滿，均表示受刑人
    章議中完全未曾與其及被害人楊學仁聯絡，亦不可能因被告
    告知受傷而答應要讓被告延遲付款，是受刑人章議中對於其
    所指曾經發生之受傷情事復無法提出任何證據，且受害人楊
    學仁之配偶鄭美滿明確表示不同意受刑人章議中延遲付款，
    此有本院公務電話記錄表2 紙附卷可佐（見本院卷第36至37
    頁）；綜上，顯見受刑人章議中並無清償前揭款項之真意與
    能力；況原審確定判決事實及理由三已教示違反負擔情節重
    大，將有撤銷緩刑宣告之效果，受刑人章議中亦應知悉及此
    ，是以受刑人章議中於受有緩刑宣告之利益後，本應履行義
    務，向被害人楊學仁支付相當數額之財產，詎未依判決內容
    確實履行，並藉詞推拖，依本院前揭之說明，已足堪認受刑
    人章議中違反緩刑所定負擔情節重大，原宣告之緩刑難收其
    預期效果，而有執行刑罰之必要。至受刑人章議中以其車禍
    致失業為由，置其是否已依緩刑負擔全部履行於不顧，不僅
    其空言難採，亦與審酌上開緩刑宣告應否撤銷之法律判斷無
    關，自不足為有利於受刑人章議中之論據。是以，聲請人聲
    請撤銷受刑人前揭緩刑之宣告，本院本於合目的性之裁量，
    核與刑法第75條之1 第1 項第4 款規定相符，應予准許。
據上論斷，應依刑事訴訟法第476 條、刑法第75條之1 第1 項第
4 款，裁定如主文。
中    華    民    國   100    年    12    月    27    日
                  刑事第四庭法  官  陳俞婷
以上正本證明與原本無異。
如不服本裁定應於收受正本後5日，向本院提出抗告書狀。
                            書記官  李玟郁
中    華    民    國   100    年    12    月    28    日